臺灣板橋地方法院交通事件裁定　　　　100年度交聲字第450號
原處分機關　臺北市交通事件裁決所
異　議　人
即受處分人　蒲盛松
上列受處分人因違反道路交通管理處罰條例案件，對於臺北市交
通事件裁決所民國99年12月14日北市裁催字第裁00-000000000號
所為之裁決處分，聲明異議，本院裁定如下：
    主  文
異議駁回。
    理  由
一、原處分意旨略以：異議人即受處分人蒲盛松所有之車牌號碼
    OA-2416 號自用小客車，因未於民國97年6 月29日指定檢驗
    日之前後1 個月內參加定期檢驗，經臺北市監理處於97年10
    月14日逕行製單舉發，異議人於收受舉發通知單後，於100
    年1 月12日到案並完納罰鍰後，迄今逾指定檢驗日期6 個月
    以上仍未將違規車輛參加定期檢驗，原處分機關認違規事證
    明確，爰依道路交通管理處罰條例第17條第1 項之規定，裁
    處自99年12月14日起註銷牌照等語。
二、聲明異議意旨略以：道路交通管理處罰條例第17條規定，逾
    6 個月以上經註銷牌照，裁決所卻遲至99年12月14日才裁決
    違法云云。
三、按處理違反道路交通管理事件，有關文書送達之程序，依行
    政程序法之規定，違反道路交通管理事件統一裁罰基準及處
    理細則第5 條定有明文。又送達，於應受送達人之住居所、
    事務所或營業所為之；於應送達處所不獲會晤應受送達人時
    ，得將文書付與有辨別事理能力之同居人、受僱人或應送達
    處所之接收郵件人員，行政程序法第72條第1 項前段、第73
    條第1 項分別有所規定。再按受處分人不服第8 條主管機關
    所為之處罰，得於接到裁決書之翌日起20日內，並得依法扣
    除在途期間，向管轄地方法院聲明異議，道路交通管理處罰
    條例第87條第1 項及道路交通案件處理辦法第12條分別定有
    明文。而道路交通異議案件，當事人非居住於處罰機關所在
    之鄉、鎮、市（包括縣轄市、省轄市及院轄市）者，但居住
    於受理聲明異議案件法院之管轄區域者，依本標準第2條 第
    1 款中之地方法院在途期間欄所載日數扣除在途期間，法院
    訴訟當事人在途期間標準第4 條第1 項第1 款第2 目亦規定
    甚明。又聲明異議，應以司法狀紙，敘述異議之理由，提出
    於原處分機關為之。原處分機關應於接受異議書狀後5日 內
    ，將該案卷宗及有關證物，送交該管地方法院或其分院交通
    法庭，道路交通案件處理辦法第13條亦定有明文。又違反道
    路交通管理處罰條例案件，受處分人依據道路交通管理處罰
    條例第87條之規定向管轄法院聲明異議者，固應以司法狀紙
    ，敘述異議之理由，先提出於原處分機關為之，再由原處分
    機關於接受受處分人向管轄法院之聲明異議書狀後5 日內，
    將該案卷宗及有關證物，送交管轄法院，道路交通案件處理
    辦法第13條雖設有明文規定，但此無非基於便利原處分機關
    先行自我審查及案卷證物移送流程之考量，若聲明異議者未
    先向原處分機關為之，而逕向管轄法院具狀聲明異議，該管
    轄法院自可向原處分機關調閱該案卷宗及有關證物，不得逕
    以受處分人之聲明異議係不合法律上之程式，而予駁回（臺
    灣高等法院88年度交抗字第264 號刑事裁定意旨可資參照）
    。查本件原處分機關所為上開違反道路交通管理事件裁決書
    ，先經送達至異議人戶籍地即桃園縣蘆竹鄉建國19村16 號
    ，嗣於99年12月27日改送至異議人居所地即新北市○○區○
    ○路2 段648 號，並由異議人之同居人簽收，已生送達效力
    ，此有原處分機關所提出上開違反道路交通管理事件裁決書
    之送達證書1 紙可佐（見本院卷第8 頁），又本件異議人之
    住居所為「新北市○○區○○路2 段648 號」，且為其實際
    居住處所（參異議人於100 年1 月18日聲明異議狀內所載）
    ；而原處分機關所在之辦公處所，則係「臺北市○○區○○
    路4 段21號」，故異議人之住所地，核與原處分機關所在地
    並非屬在一個縣轄市，惟其仍居住於受理本件聲明異議案之
    本院管轄區域內，是依司法院所發布之「法院訴訟當事人在
    途期間標準」第4 條第1 款第2 目、第2 條第1 款等規定，
    異議人提出聲明異議，其在途期間予以扣除2 日。準此，
    本件異議人不服首開交通裁罰，欲提出聲明異議，應於原處
    分於99年12月27日生有合法送達效力之翌日起算20日不變期
    間內為之，並得扣除其在途期間2 日。從而，經計算結果，
    其至遲應於100 年1 月18日星期二提出聲明異議。惟本件異
    議人聲明異議並未依前開規定將異議書狀提出於原處分機關
    ，即於100 年1 月18日逕向本院提出異議，雖與前開辦法所
    規定程序未合，然其提出異議並未逾前開異議期間，參照前
    揭說明所示，應認異議人之聲明異議為合法，合先敘明。
四、按領有牌照之汽車，其出廠年份，自用車未滿5 年者，每年
    至少檢驗一次，5 年以上者每年至少檢驗二次；汽車所有人
    應於指定日期前後1 個月內持行車執照、新領牌照登記書向
    公路監理機關申請檢驗，但自用小型車申請檢驗，免持新領
    牌照登記書，道路交通安全規則第44條第1 項定有明文。次
    按汽車不依限期參加定期檢驗或臨時檢驗者，處汽車所有人
    新臺幣（下同）900 元以上1,800 元以下罰鍰；逾期1 個月
    以上者並吊扣其牌照，至檢驗合格後發還，逾期6 個月以上
    者，註銷其牌照，道路交通管理處罰條例第17條第1 項定有
    明文。
五、經查：異議人為系爭汽車之所有人，該車於83年6 月出廠，
    最近指定檢驗日期為97年6 月29日，卻逾期未完成，而遭臺
    北監理處以000000000 號舉發違反道路交通管理事件通知單
    逕行舉發等情，為異議人所不爭執，且亦無檢驗（含不合格
    ）相關紀錄乙節，此有違規查詢報表、汽車車籍查詢資料、
    檢驗歷史查詢紀錄、臺北市監理處函及本件原舉發通知單第
    00 0000000號送達證書各1 份附卷可參（見本院卷第6 、9
    、19、20頁），足見異議人不依期限參加定期檢驗，迄99年
    12月14日裁決時已逾期6 個月以上之事實，應堪認定。
六、至異議人雖以前詞置辯，惟按行政罰之裁處權，因3 年期間
    之經過而消滅，行政罰法第27條第1 項定有明文。查異議人
    違規行為日期為97年10月14日，故其裁處權之時效應自97年
    10月14日起算3 年，原處分機關於99年12月14日對異議人為
    本件裁罰，亦未罹於時效，異議人所辯，屬卸責之詞，委無
    足採。
七、綜上所述，異議人確有上開車輛不依限期參加定期檢驗之違
    規行為，從而，原處分機關依前揭道路交通管理處罰條例第
    17條第1 項及違反道路交通管理事件統一裁罰基準及處理細
    則及基準表之規定，自99年12月14日起註銷牌照（罰緩部分
    已繳納），核無違誤，是本件異議為無理由，應予駁回。
據上論斷，應依道路交通管理處罰條例第87條第2 項，道路交通
案件處理辦法第18條，裁定如主文。
中    華    民    國   100    年    5     月    17    日
                        交通法庭  法  官  傅明華
上列正本證明與原本無異。
如不服本裁定，應於裁定送達後五日內敘明抗告理由，向本院提
出抗告狀。
                                  書記官  林君縈
中    華    民    國   100    年    5     月    18    日